臺灣臺北地方法院民事裁定
110年度聲字第523號
聲  請  人  白修竹  

相  對  人  張婷珍  
上列當事人間聲請停止停止執行事件，本院裁定如下：
    主  文
聲請人供擔保新臺幣壹拾參萬元後，本院一一○年度司執字第六
六五七四號強制執行事件之強制執行程序，於本院一一○年度訴
字第六一四一號債務人異議之訴事件訴訟程序終結前，應予停止
。
    理  由
一、按有回復原狀之聲請，或提起再審或異議之訴，或對於和解
    為繼續審判之請求，或提起宣告調解無效之訴，撤銷調解之
    訴，或對於許可強制執行之裁定提起抗告時，法院因必要情
    形或依聲請定相當並確實擔保，得為停止強制執行之裁定，
    強制執行法第18條第2項定有明文。所謂必要情形，由法院
    依職權裁量定之，法院為此決定，應就強制執行法第18條第
    2項所列訴訟在法律上是否顯無理由，以及如不停止執行，
    將來是否難於回復執行前之狀態，及倘予停止執行，是否無
    法防止債務人濫行訴訟以拖延執行，致債權人之權利無法迅
    速實現等各種情形予以斟酌，以資平衡兼顧債務人及債權人
    雙方之利益；當事人聲請裁定停止強制執行縱未陳明願供擔
    保，法院因必要情形，亦得定相當並確實之擔保而為准許（
    最高法院99年度台抗字第973號、84年度台抗字第17號裁判
    意旨參照）。次按法院定擔保金額而准許停止強制執行之裁
    定者，該項擔保係備供債權人因停止執行所受損害之賠償，
    其數額應依標的物停止執行後，債權人未能即時受償或利用
    該標的物所受之損害額，或其因另供擔保強制執行所受之損
    害額定之，非以標的物之價值或其債權額為依據（最高法院
    91年度台抗字第429號裁判意旨參照）。
二、本件聲請意旨略以：本院110年度司執字第66574號強制執行
    事件（下稱系爭執行事件）之執行名義即本院108年度北司
    調字第1906號調解筆錄（下稱系爭調解筆錄）所載聲請人應
    給付相對人之金額為新臺幣（下同）197萬5000元，而迄今
    聲請人已清償159萬元，尚欠相對人38萬5000元，相對人於
    系爭執行事件聲請執行之債權額則為77萬元，顯係援引系爭
    調解筆錄第2條約定加計違約金，然上開違約金過高。再者
    相對人迄今未簽立出資額轉讓書或協同辦理股東轉讓變更等
    手續，目前仍為第三人竹苑餐飲有限公司（下稱竹苑公司）
    佔有35％出資額之股東，顯然悖於兩造約定。聲請人就此主
    張同時履行抗辯權，相對人應同時辦理股東變更登記，於其
    未協同辦理股東變更之前，其聲請執行聲請人積欠之38萬50
    00元，顯失公平。聲請人名下竹苑公司之出資額倘遭查封拍
    賣，將使聲請人多年心血毀於一旦，而發生不可回復之損害
    ，爰依強制執行法第18條第2項規定聲請停止系爭執行事件
    之執行程序。
三、經查，本件聲請人以其業已向本院提起債務人異議之訴（11
    0年度訴字第6141號）為由，聲請裁定停止系爭執行事件之
    強制執行程序，經本院依職權調取系爭執行程序案卷及該債
    務人異議之訴卷宗核實，且系爭執行程序尚未終結，是聲請
    人聲請停止執行，核與前開強制執行法第18條第2項規定相
    符，應予准許。至聲請人雖未陳明願供擔保停止系爭執行事
    件之強制執行程序，但本院為防止其等有濫行訴訟以拖延執
    行之虞，致相對人之權利無法迅速實現，乃依職權酌定如下
    之擔保金。本院審酌相對人因本件停止執行所受之可能損失
    ，應係其未能即時就執行債權額即77萬元受償之此期間利息
    損害。而聲請人所提債務人異議之訴之訴訟標的價額為77萬
    元，係不得上訴第三審之案件，參考各級法院辦案期限實施
    要點第2點規定，第一、二審通常程序審判案件之期限分別
    為1年4個月、2年，推估聲請人因提起本件債務人異議訴訟
    獲准停止執行致執行延宕期間約為3年4個月，故相對人因聲
    請人聲請停止執行所受可能損害額約為12萬8333元（計算式
    ：77萬元×5％×〈3+4/12〉≒12萬8333元，元以下四捨五入），
    是本院認聲請人供擔保金額應以其概數量13萬元為適當，聲
    請人為相對人提供前開擔保金額後，方得停止執行。
四、爰裁定如主文。　　
中　　華　　民　　國　　110 　年　　10　　月　　29　　日
                  民事第二庭    法　官　李子寧
以上正本係照原本作成。
如對本裁定抗告須於裁定送達後10日內向本院提出抗告狀，並繳
納抗告費新臺幣1,000元。
　　　　　　　　                書記官  黃幸雪
中　　華　　民　　國　　110 　年　　10　　月　　29　　日